【裁判字號】    95,訴,1361
【裁判日期】    950726
【裁判案由】    強盜等
【裁判全文】
臺灣高雄地方法院刑事判決              95年度訴字第1361號
公  訴  人  臺灣高雄地方法院檢察署檢察官
被      告  甲○○
                    （現另案於臺灣高雄第二監獄執行）
指定辯護人  本院公設辯護人辛○○○○○○
被      告  丙○○
                    （現於臺灣高雄看守所羈押中）
指定辯護人  本院公設辯護人寅○○
上列被告因強盜等案件，經檢察官提起公訴（95年度偵字第4440
號），本院判決如下：
    主  文
甲○○、丙○○共同連續意圖為自己不法之所有，攜帶兇器，毀
越安全設備，而搶奪他人之動產，均累犯，各處有期徒刑伍年、
參年陸月。扣案如附表3 所示之物品、未扣案之斧頭貳支、鐵鎚
壹支，均沒收。
    事  實
一、甲○○曾於民國89年間，因施用毒品案件，經本院以89年度
    訴字第1421號判處有期徒刑8 月，並於91年4 月1 日執行完
    畢。丙○○曾前於92年間，因竊盜案件，經本院以92年度易
    字第2393號判處有期徒刑8 月，而於93年7 月14日縮短刑期
    執行完畢後，復於94年間，再因竊盜案件，經本院以94年度
    易字第390 號判處有期徒刑8 月，並於94年10月6 日縮短刑
    期執行完畢。
二、詎甲○○、丙○○均不知悔改，竟共同意圖為自己不法之所
    有，並基於概括犯意聯絡，先於附表1 編號1 所示之時間、
    地點，持地上拾得而客觀上足以危害人生命、身體可供兇器
    使用之鐵塊1 塊，以附表1 編號1 所示之方法，敲破「豐億
    銀樓」面向馬路而具有防盜功能之櫥窗玻璃，搶奪壬○○所
    有之黃金項鍊1 條得逞後，復連續於附表1 編號2 至3 所示
    之時間、地點，分別攜帶丙○○所有而客觀上得以危害人生
    命、身體可供兇器使用之鐵鎚及斧頭各1 支，以附表1 編號
    2 至3 所示之方法及分工，擊破「寶麗銀樓」及「金合成銀
    樓」面向馬路而具有防盜功能之櫥窗玻璃，搶奪戊○○、子
    ○○所有之金戒指3 紙及黃金金飾（重約1 兩）得逞。
三、丙○○另意圖為自己不法之所有，於附表2 所示之時間、地
    點，竊取乙○○所有車號AMF-873 號重型機車得逞。甲○○
    則承前揭搶奪之概括犯意，除獨自於附表1 編號4 所示之時
    間、地點，以附表1 編號4 所示之方法，徒手搶奪戊○○所
    有之K 金手鍊約30條外；更於附表1 編號5 所示之時間，夥
    同具有犯意聯絡之丙○○，並攜帶丙○○所有而客觀上得以
    危害人生命、身體可供兇器使用之斧頭1 支，搭乘丙○○騎
    乘前揭竊得之車號AMF-873 號機車至附表1 編號5 所示之地
    點，以附表1 編號5 所示之方法與分工，搶奪丁○○所有之
    黃金項鍊6 條。而甲○○另基於收受贓物之犯意，明知丙○○所騎乘使用之車號AMF-873 號機車，係丙○○竊取所得之
    贓物，仍於95年1 月17日至同年2 月9 日間之某日，在丙○○位於高雄市小港區○○○路65之3 號住處，予以收受，供
    己騎乘使用。甲○○再承前揭搶奪之概括犯意，於附表1 編
    號6 所示之時間，騎乘上開收受之贓車至附表1 編號6 所示
    之地點，著手行搶「佳利山銀樓」之際，因無法開啟店門，
    且遭丑○○識破而呼喊「搶劫」，而隨即逃離現場，致未能
    搶奪得逞；復於附表1 編號7 所示之時間，騎乘上開贓車至
    附表1 編號7 所示之地點，以附表1 編號7 所示之方式，持
    斧頭擊破「億豐銀樓」店內展示櫃玻璃，搶奪庚○○所有之
    黃金項鍊約20條得逞。嗣為警於95年2 月12日2 時12分許，
    在甲○○位於高雄市苓雅區○○○路390 巷24號3 之3 房租
    屋處，查獲甲○○與己○○（己○○收受贓物部分，由本院
    另行審結），並扣得甲○○所有而供搶奪所用如附表3 所示
    之黑色口罩1 個、黑色外套1 件、深色牛仔褲1 件、止滑白
    色手套1 雙，以及如附表4 所示與甲○○搶奪、收受贓物案
    件無關之物品後，另於同日5 時15分許，在丙○○上揭住處
    ，查獲丙○○，並扣得如附表5 所示與丙○○竊盜、搶奪無
    關之物品。
四、案經高雄市政府警察局小港分局報告臺灣高雄地方法院檢察
    署檢察官偵查起訴。
    理  由
壹、程序方面：
  (一)被告甲○○之辯護人爭執證人即被害人丑○○與丁○○於警
    詢所為陳述之證據能力，因證人丑○○及丁○○經傳喚到庭
    作證，而其等2 人於本院審判期日所為之證述情節，核與其
    2 人於警詢中所為之陳述相符，因而與刑事訴訟法第159 條
    之2 所規定：「被告以外之人於司法警察調查中所為之陳述
    ，與審判中『不符』時，其先前之陳述具有較可信之特別情
    況，且為證明犯罪事實存否所必要者，得為證據」之要件不
    符，亦核無刑事訴訟法第159 條之3 、之4 或之5 所規定之
    傳聞法則例外之情形，本院因認證人丑○○與丁○○於警詢
    所為之陳述，應無證據能力。
  (二)被告甲○○、丙○○及其等辯護人均明知證人即甲○○女友
    之同案被告己○○、車號AMF-873 號重型機車車主乙○○、
    搶奪案件被害人戊○○、子○○、庚○○、「金玉峰金飾銀
    樓」負責人張洪菜鳳、「吉利銀樓」業者林秀英、「吉利珠
    寶銀樓」負責人黃水和胞妹黃鈺婷、「麗芳銀樓」業者黃金
    各、「金晉亨銀樓」業者柯泰山、「世宏珠寶銀樓」業者黃
    增雄、「永山銀樓」負責人陳林罔柔、「瑞成珠寶銀樓」業
    者蔡凱文、「大山銀樓」業者謝素雲、「玉岱銀樓」業者黃
    豐裕等15人於警詢中所為之陳述，均屬傳聞證據，而知悉有
    刑事訴訟法第159 條規定，不得為證據之情事，被告2 人之
    辯護人仍於本院準備程序中明確表示：不爭執證據能力等語
    （見本院卷第66頁），且言詞辯論終結前，被告甲○○、丙○○及其等辯護人均未聲明異議，依法自應視為被告2 人均
    同意上開證人於警詢中所為之陳述，得作為證據，本院審酌
    上開證人於警詢中所為陳述作成時之狀況，並無意志不自由
    或遭警員非法取供之情事，因認適當，依刑事訴訟法第159
    條之5 第1 項之規定，為傳聞法則之例外，應有證據能力。
  (三)被告以外之人於偵查中向檢察官所為陳述，除顯有不可信之
    情況者外，得為證據，刑事訴訟法第159 條之1 第2 項定有
    明文。偵查中對被告以外之人所為之偵查筆錄，性質上雖屬
    傳聞證據，惟刑事訴訟法規定檢察官代表國家偵查犯罪、實
    施公訴，依法其有訊問被告、證人及鑑定人之權，證人、鑑
    定人且須具結，而實務運作時，檢察官偵查中向被告以外之
    人所取得之陳述，原則上均能遵守法律規定，不致違法取供
    ，其可信度極高，職是，被告以外之人前於偵查中已具結而
    為證述，除反對該項供述得具有證據能力之一方，已釋明「
    顯有不可信之情況」之理由外，不宜以該證人未能於審判中
    接受他造之反對詰問為由，即遽指該證人於偵查中之陳述不
    具證據能力。證人己○○於95年2 月12日偵訊時所為之陳述
    ，以及證人乙○○、戊○○、子○○、丁○○、庚○○、許
    玉華、張洪菜鳳、林秀英、陳林罔柔於同月24日偵訊時所為
    之陳述，均係於檢察官依法告知具結義務及偽證之處罰，經
    證人己○○、乙○○、戊○○、子○○、丁○○、庚○○、
    許玉華、張洪菜鳳、林秀英、陳林罔柔等10人具結後所為，
    此有偵訊筆錄2 份及證人結文10紙附卷可憑（見95年度偵字
    第4440號偵查卷第20至22頁、第73至80頁、第26頁、第83至
    91頁）。被告甲○○與丙○○及其等辯護人對於上開10位證
    人於偵查中所為之陳述，均未曾主張或提及檢察官在偵查時
    有不法取供之情形，且於言詞辯論終結前，均未聲明異議，
    而客觀上並無任何證據顯示上開10位證人於前述偵訊時所為
    之陳述，有何顯不可信之情況，依上說明，自均具有證據能
    力。
貳、實體方面：
一、訊據被告甲○○、丙○○對於上揭連續搶奪、竊盜及收受贓
    物事實，均坦承不諱（見95年度偵字第4440號偵查卷第131
    至132 頁、本院卷第65至66頁、第155 頁、第157 至164 頁
    、第166 頁），核與證人即甲○○女友己○○、車號AMF-87
    3 號重型機車車主乙○○、搶奪案件被害人戊○○、子○○
    、庚○○、「金玉峰金飾銀樓」負責人張洪菜鳳、「吉利銀
    樓」業者林秀英、「永山銀樓」負責人陳林罔柔、「吉利珠
    寶銀樓」負責人黃水和胞妹黃鈺婷、「麗芳銀樓」業者黃金
    各、「金晉亨銀樓」業者柯泰山、「世宏珠寶銀樓」業者黃
    增雄、「瑞成珠寶銀樓」業者蔡凱文、「大山銀樓」業者謝
    素雲、「玉岱銀樓」業者黃豐裕、丁○○、丑○○證述情節
    相符（見警卷第13至20頁、第35至36頁、第37至39頁、第49
    至51頁、第28至30頁、第40至41頁、第42至43頁、第33至34
    頁、95年度他字第1276號卷偵查卷第5 至6 頁、第9 頁、第
    11至12頁、第13頁、95年度偵字第4440號偵查卷第20至22頁
    、第73至80頁、第110 至111 頁、第106 至107 頁、第164
    至165 頁、第104 至105 頁、第108 至109 頁、、第112 至
    113 頁、本院卷第124 至133 頁），並有監視翻拍及蒐證照
    片共50張、甲○○帶同警方指認銷贓處所照片13張、「金寶
    發銀樓」遭搶同型金飾照片10張、寶麗銀樓95年2 月17日搶
    奪監視翻拍照片3 張、寶麗銀樓95年1 月8 日搶奪蒐證照片
    2 張、甲○○與己○○銷贓監視翻拍照片2 張，以及贓物認
    領保管單、甲○○與己○○騎乘車號AMF- 873號機車於95年
    2 月11日加油之發票、「泰榮當票」、「永山銀樓」金飾買
    入登記簿、「瑞成珠寶銀樓」變賣金飾客戶資料、「麗芳銀
    樓」原料金買進登記簿、「金晉亨銀樓」金飾買進登記簿、
    「世宏珠寶銀樓」原料金買進登記簿、「玉岱銀樓」原料金
    買進登記簿、「大山銀樓」原料金買進登記簿各1 份附卷可
    稽（見警卷第77至89頁、95年度偵字第4440號偵查卷第114
    至121 頁、警卷第72至76頁、95年度他字第1276號偵查卷第
    3 頁、第7 頁、第4 頁、警卷第71頁、第158 頁、第160 頁
    、第91至94頁、第184 至189 頁），此外，復有被告甲○○
    所有而供搶奪所用如附表3 所示之物品扣案可憑，而堪認定
    。
二、被告甲○○於附表1 編號1 所示之時間、地點，係持地上拾
    得之鐵塊，砸毀「豐億銀樓」之展示櫃行搶乙節，業據被告
    甲○○迭於警詢、偵查及本院審理中供稱：「我在路上撿拾
    一塊鐵塊敲打銀樓展示櫃」、「編號1 的犯罪事實我是拿路
    邊撿到的鐵塊，打破銀樓玻璃搶金飾」、「（問：你說你95
    年1 月1 日與丙○○去搶時，所持的鐵塊有多大？）答：那
    是在路邊撿到的，約有手掌大小」、「（問：有無拿石頭？
    ）答：沒有」、「（問：拿什麼敲櫥窗？）答：鐵塊」等語
    綦詳（見警卷第9 頁、95年度偵字第4440號偵查卷第17頁、
    95年度聲羈字第153 號卷第11頁、第7 頁、本院卷第155 頁
    ），核與被告丙○○於審理時供稱：「我跟他（指甲○○）
    一起做的第一次是拿鐵塊」等語相符（見本院卷第165 頁）
    ，自堪認定。雖被告丙○○於警詢曾陳稱表示：於附表1 編
    號1 所示之時間、地點，至「豐億銀樓」行搶時，甲○○係
    持地上拾得之石塊等語（見警卷第22頁），嗣經檢察官聲請
    羈押，而由本院訊問時，被告丙○○改稱：「（問：拿石頭
    還是鐵塊？）答：好像是石頭」等語（見95年度聲羈字第15
    3 號卷第15頁），已非肯定，審酌被告丙○○係騎乘機車在
    附近接應，對於當日被告甲○○自地上拾得之物，究為石塊
    或鐵塊，難免有認知錯誤之可能，因此其於警詢供稱：被告
    甲○○係持石塊行搶等語，不過係其個人臆測之詞，不足採
    信，而被告丙○○雖對被告甲○○當日行搶時所持物品，有
    所誤認，但被告甲○○持可供敲破櫥窗玻璃之鐵塊行搶，既
    未超出被告丙○○與甲○○基於持物品砸毀銀樓櫥窗玻璃行
    搶之犯罪計畫外，被告丙○○就該部分搶奪犯行，基於責任
    共同之原則，仍應構成攜帶兇器毀越安全設備搶奪罪。另被
    告甲○○於附表1 編號2 所示之時間、地點，係持鐵鎚1 支
    行搶，亦據被告甲○○與丙○○於本院審理時供承屬實（見
    本院卷第157 頁、第165 頁），並經證人戊○○於警詢證稱
    ：「我是於95年1 月8 日19時52分許，在我現店裡被歹徒好
    像持鐵鎚敲破玻璃，金飾被盜」等語明確（見95年度他字第
    1276號偵查卷第9 頁）。證人戊○○雖曾於警詢供稱：當日
    歹徒係持斧頭行搶等語（見警卷第28頁），然此與證人戊○○前述警詢時，已非一致，因當日被告甲○○係在「寶麗銀
    樓」外，持物品擊破銀樓面對馬路之櫥窗玻璃後，搶奪櫥窗
    內之金戒指，證人戊○○既然係在店內，是否能清楚目睹店
    外之一切情形，且能清楚辨認被告甲○○所持之物品，究為
    斧頭或鐵鎚乙節，即屬可疑，且此搶奪案件，就證人戊○○
    而言，事發突然，被告甲○○搶奪得手後，隨即由被告丙○○騎乘機車搭載逃逸，實難期待證人戊○○對於一瞬間發生
    之所有細節，均能清楚觀察，而予以記憶，本院因認被告甲○○與丙○○於附表1 編號2 所示之時間、地點，係持鐵鎚
    行搶，而非斧頭，附此敘明。
三、論罪科刑
  (一)按刑法第321 條第1 項第3 款之攜帶兇器竊盜罪，係以行為
    人攜帶兇器竊盜為其加重條件，此所謂兇器，其種類並無限
    制，凡客觀上足對人之生命、身體、安全構成威脅，具有危
    險性之兇器均屬之，且祇須行竊時攜帶此種具有危險性之兇
    器為已足，並不以攜帶之初有行兇之意圖為必要，最高法院
    著有79年度臺上字第5253號判例可資參照。次按，「被告於
    夜間以手伸入其鄰居住宅前方之窗門，從窗內竊取衣服多件
    ，其竊盜之手段，雖已越進窗門，使他人窗門安全之設備，
    失其防閑之效用，但其身體既未侵入住宅，自僅合於刑法第
    321 條第1 項第2 款所定之加重情形，而非夜間侵入住宅竊
    盜」、「被告於夜間至某姓住宅，推窗伸手入室，竊取衣物
    ，雖其身體未侵入住宅，尚難論以於夜間侵入住宅竊盜罪名
    ，但其竊盜之手段，既已越進窗門，安使他人窗門全之設備
    失其防閑之效用，自應構成刑法第321 條第1 項第2 款之罪
    」，亦經最高法院33年上字第1504號、41年臺非字第38號著
    有判例闡釋甚明。另「刑法上之搶奪罪，係以意圖為自己或
    他人不法之所有，而用不法之腕力，乘人不及抗拒之際，公
    然掠取在他人監督支配範圍內之財物，移轉於自己實力支配
    下為構成要件。查上訴人何榮昌，既係萌不法所有之念，在
    麗○銀樓營業時間（上午10時許）店東鄭○全及其弟鄭○明
    均在該店內照顧營業，兼事加工作業及抗拒之際，竟不畏聞
    見，公然持半塊磚頭，猛力擊破該銀樓店內之玻璃櫥，掠取
    仍在店東鄭○全監督支配範圍內供營業用之黃金手鐲，迅速
    逃逸，自屬搶奪財物，而非竊」（最高法院70年度臺上字第
    4046號判決參照）。
  (二)被告甲○○與丙○○用以行搶之鐵塊1 塊、鐵鎚1 支及斧頭
    2 支，雖均未扣案，但上開物品，既然均非自然界之物質，
    且足以砸毀銀樓櫥窗玻璃以及店內展示櫃玻璃，客觀上顯足
    以對人之生命、身體、安全構成威脅，參照前揭判例意旨，
    均屬兇器無訛。而被告甲○○於附表1 編號1 至3 所示之時
    間、地點，分持鐵塊、鐵鎚、斧頭砸破銀樓面對馬路之櫥窗
    玻璃後，伸手搶奪擺設於櫥窗內之金飾，其身體雖未進入店
    內，但其搶奪手段，不僅毀壞櫥窗之原有狀態，且既均已越
    進櫥窗，使他人櫥窗失其防閑之效用，自屬刑法第321 條第
    1 項第2 款所稱之毀越安全設備。被告甲○○與丙○○於附
    表1 編號1 至3 及編號5 所示之時間，以及被告甲○○於附
    表1 編號7 所示之時間行搶，均係在銀樓之營業時間，此經
    證人戊○○、子○○、丁○○、庚○○證稱：遭搶時，人均
    在店內，且店內尚有客人等語明確，而銀樓櫥窗及店內展示
    櫃內之金飾，均屬店內人員監督支配範圍內之財物，則被告
    甲○○以鐵塊、鐵鎚及斧頭擊破展示櫃玻璃，而施用不法腕
    力，並在眾目睽睽下，趁店內人員不及反應之際，公然奪取
    店內金飾，參照前揭最高法院判決要旨，自均屬搶奪財物，
    而非竊盜；被告甲○○於附表1 編號4 所示之時間、地點，
    徒手進入「寶麗銀樓」內奪取店內K 金手鍊時，店內尚有1
    名顧客在場觀覽店內擺設之金飾，有卷附照片3 張可證（見
    95年度他字第1276號偵查卷第3 頁），被告係趁店內人員不
    及反應之際，強行將擺設展示櫃之K 金手鍊取走，亦應構成
    搶奪，而非竊盜。被告甲○○於附表1 編號6 所示之時間，
    曾持斧頭欲進入「佳利山銀樓」行搶，因遭丑○○發覺，大
    聲呼喊「搶劫」，被告甲○○隨即拔腿逃離現場，攜帶在身
    之斧頭尚曾一度掉落在現場，而為被告甲○○拾起逃逸等情
    ，已經證人丑○○證述甚詳（見本院卷第128 至129 頁），
    而被告甲○○並不否認當日確係意圖行搶店內財物，則以被
    告甲○○歷次搶奪過程，被告甲○○一旦進入店內，通常均
    以即期迅速之方式，擊破店內展示櫃，奪取店內之金飾，是
    被告甲○○攜帶斧頭，以手企圖掰開「佳利山銀樓」電動門
    之際，既然已使店內財物之監督權，處於隨時可遭剝奪之高
    度危險，當已著手於搶奪之構成要件行為。
  (三)核被告甲○○所為，就附表1 編號1 至3 部分，均係犯刑法
    第325 條第1 項之搶奪罪，而有同法第321 第1 項第2 、3
    款之情形，均應依刑法第326 條第1 項論以攜帶兇器毀越安
    全設備搶奪既遂罪；就附表1 編號4 部分，係犯刑法第325
    條第1 項之普通搶奪既遂罪；就附表1 編號5 及編號7 部分
    ，均係犯刑法第325 條第1 項之搶奪罪，而有同法第321 第
    1 項第3 款之情形，均應依刑法第326 條第1 項論以攜帶兇
    器搶奪既遂罪；就附表1 編號6 部分，係犯刑法第326 條第
    2 項之攜帶兇器搶奪未遂罪；就收受車號AMF-873 號重型機
    車部分，係犯修正前刑法第349 條第1 項之收受贓物罪。核
    被告丙○○所為，就附表1 編號1 至3 部分，亦均係犯刑法
    第325 條第1 項之搶奪罪，而有同法第321 第1 項第2 、3
    款之情形，均應依刑法第326 條第1 項論以攜帶兇器毀越安
    全設備搶奪既遂罪；就附表2 所示之部分，則係犯修正前刑
    法第320 條第1 項之竊盜既遂罪；就附表1 編號5 部分，係
    犯刑法第325 條第1 項之搶奪罪，而有同法第321 第1 項第
    3 款之情形，應依刑法第326 條第1 項論以攜帶兇器搶奪既
    遂罪。
  (四)公訴意旨認被告甲○○與丙○○就附表1 編號1 至3 所示部
    分，係犯刑法第321 條第1 項第2 、3 款之加重竊盜罪嫌部
    分，容有未合，惟被告甲○○、丙○○均意圖為自己不法之
    所有，而持兇器奪取他人監督支配下財物之基本社會事實同
    一，爰依法變更起訴法條；另因被告甲○○於附表1 編號5
    所示之時間、地點，持斧頭敲破「金寶發銀樓」店內展示櫃
    ，奪取店內金飾，事發突然，證人丁○○不及阻止，待其追
    出時，被告甲○○業已乘坐被告丙○○騎乘之機車逃逸，而
    被告甲○○於附表1 編號7 所示之時間，持斧頭進入「億豐
    銀樓」店內後，係至店內展示櫃處，始自夾克內取出斧頭擊
    破展示櫃玻璃，奪取店內金飾，隨即逃逸，並未有任何威嚇
    店內人員之言詞或舉動，且證人庚○○與其妻許玉華均未曾
    對被告甲○○之行為，為任何之抗拒或阻止，僅於被告甲○○欲離開店內時，證人庚○○始行追出，但被告甲○○業已
    逃逸等情，已據證人丁○○、庚○○與許玉華證述在卷（見
    95年度偵字第4440號偵查卷第77頁、第75至76頁、本院卷第
    132 頁、第125 至126 頁），審酌被告甲○○並非進入店內
    ，即展示所持之斧頭，以嚇阻店內人員，而係擇定特定展示
    櫃之金飾後，始自夾克內取出斧頭擊破展示櫃玻璃，而丁○○與庚○○目睹被告甲○○離開店內後，均曾追出店外，顯
    係意圖阻止行搶歹徒逃逸，足見其等2 人於被告甲○○持斧
    頭進入店內時，均尚未達不能抗拒之程度，僅因事發突然，
    以致一時不及阻止，故公訴意旨認被告甲○○與丙○○就附
    表1 編號5 部分，以及被告甲○○就附表1 編號7 部分，均
    係犯刑法第330 條第1 項之加重強盜罪部分，亦有未合，惟
    甲○○、丙○○均係意圖為自己不法之所有，而持兇器奪取
    他人監督支配下財物之基本社會事實同一，爰依法變更起訴
    法條。
  (五)新舊法之比較：
    1.刑法施行法於94年2 月2 日修正公布，且自公布日起第3
      日即自同月5 日起施行，而依該法第10條之1 規定，94年
      1 月7 日立法院三讀通過修正之刑法（業經總統於同年2
      月2 日，以華總一義字第09400014901 號令公布），自95
      年7 月1 日施行，是被告行為後，刑法已有變更，自應依
      新修正之刑法第2 條第1 項所規定之「從舊從輕」原則，
      比較新舊法，以資決定應適用之法律。至於刑法第2 條之
      規定，係規範行為後法律變更所生新舊法律比較適用之準
      據法，新修正之刑法於95年7 月1 日施行後，即不再適用
      修正前之刑法第2 條（最高法院95年5 月23日刑事庭第8
      次會議決議參照）。
    2.被告甲○○、丙○○就所犯刑法第326 條第1 項之加重搶
      奪罪部分，另被告甲○○就所犯刑法第325 條第1 項之搶
      奪罪、同法第326 條第2 項之加重搶奪未遂部分，條文次
      序與文字內容，均未變更，而刑法第33條第3 款，關於有
      期徒刑之刑度範圍，修正前後，亦無更改，是刑法第326
      條第1 項、第326 條第2 項、第325 條，既均未經修正，
      自無新舊法比較之問題，先此敘明。
    3.依最高法院95年5 月23日刑事庭第8 次會議決議，刑之輕
      重標準，依裁判時之規定，是關於法定刑之輕重，應依修
      正後刑法第35條「主刑之輕重，依第33條規定之次序定之
      」、「同種之刑，以最高度之較長或較多者為重。最高度
      相等者，以最低度之較長或較多者為重」之規定，以資決
      定。被告甲○○所犯刑法第320 條第1 項及被告丙○○所
      犯刑法第349 條第1 項之條文次序與文字，雖亦未更動，
      惟依刑法施行法第1 條之1 （該條係95年6 月14日新增公
      布）第1 項之規定，所處罰金刑之貨幣單位變更為新臺幣
      ，並依該條第2 項之規定，就刑法第320 條第1 項、同法
      第349 條第1 項所定之罰金數額提高為30倍，是前開2 條
      之法定效果，已有所變動。按刑法第320 條第1 項之法律
      效果為「5 年以下有期徒刑、拘役或500 元以下罰金」，
      同法第349 條第1 項之法律效果則為「3 年以下有期徒刑
      、拘役或500 元以下罰金」，兩者主刑均計有「有期徒刑
      」、「拘役」與「罰金」3 種，而依修正前、後刑法第33
      條第3 、4 款之規定，刑法第320 條第1 項有期徒刑之最
      高度為5 年以下，同法第349 條第1 項有期徒刑之最高度
      則為3 年以下，有期徒刑之最低度則均為2 月以上，該2
      條關於拘役之最高度均為60日（或2 月未滿），最低度均
      為1 日以上，換言之，刑法第320 條第1 項、同法第349
      條第1 項關於有期徒刑與拘役2 種主刑之最高度與最低度
      ，在刑法修正前、後，並無不同。而該2 條關於罰金主刑
      之最高度，雖因刑法施行法第1 條之1 第1 項之規定，將
      所處罰金刑之貨幣單位變更為新臺幣，並依該條第2 項之
      規定，就所定罰金數額均提高為30倍，亦即刑法第320 條
      第1 項、同法第349 條第1 項所處之罰金數額，最高均為
      新臺幣15,000元，而修正前之刑法第320 條第1 項、同法
      第349 條第1 項所處罰金單位，原係銀元，依罰金罰鍰提
      高標準條例第1 條之規定，就其原定罰金數額500 元，提
      高為10倍即銀元5,000 元，並依現行法規所定貨幣單位折
      算新臺幣條例第2 條，以新臺幣之3 倍折算之，即等同於
      新臺幣15,000元，故刑法施行法第1 條之1 將刑法分則編
      所定罰金之貨幣單位更改為新臺幣後，刑法第320 第1 項
      與同法第349 條第1 項所規定罰金刑之最高度，亦屬相同
      。然就罰金刑之最低度，因修正前之刑法第33條第5 款係
      規定：「罰金：1 元以上」（即新臺幣3 元以上），而修
      正後之刑法第33條第5 款則規定：「新臺幣1 千元以上，
      以百元計算之」，是修正後刑法之罰金最低度，顯然高於
      修正前之規定，自以修正前之刑法對被告2 人較為有利。
    4.被告甲○○就附表1 編號6 所犯刑法第326 條第2 項之加
      重搶奪未遂罪，依修正前、後刑法之規定，均得按既遂犯
      之刑減輕之，僅修正前刑法將未遂犯之處罰條件（有特別
      規定為限）與處罰效果（得按既遂犯之刑減輕），分別規
      定於刑法第25條第2 項及同法第26條前段，修正後之刑法
      則統一改列於刑法第25條第2 項，以使體例清晰，是刑法
      關於普通未遂犯之處罰效果，並無任何實質之變更，亦無
      新舊法比較適用之問題。
    5.修正後刑法第28條將原先「2 人以上共同『實施』犯罪之
      行為者，皆為正犯」之文字，更改成「2 人以上共同『實
      行』犯罪之行為者，皆為正犯」，用以限縮共同正犯僅限
      於從事構成犯罪事實之行為人，不涵蓋陰謀、預備等行為
      階段，惟就本案而言，被告甲○○與丙○○於附表1 編號
      1 至3 及編號5 所示之共同行搶案件，均已達於著手之程
      度，因此刑法修正前後，均無礙被告2 人就前述搶奪案件
      成立共同正犯之認定，故修正後刑法之規定，並未較有利
      於被告。
    6.被告2 人所為如附表1 所示之搶奪案件，時間緊接，犯罪
      基本構成要件，為連續犯，依行為時法即修正前刑法第56
      條之規定，應論以一罪，並得加重其刑至二分之一，因修
      正後之刑法，業已刪除刑法第56條關於連續犯從一重處斷
      ，並加重其刑之規定，從而依裁判時之刑法規定，被告2
      人所犯如附表所示之搶奪案件，應均分論併罰，顯屬較不
      利於被告之規定。另被告丙○○竊取車號AMF-873 號重型
      機車，以及被告甲○○收受該贓車之目的，均在於充作行
      搶之交通工具使用，是被告甲○○所犯收受贓物與加重搶
      奪、搶奪、加重搶奪未遂間，以及被告丙○○所犯竊盜與
      加重搶奪罪間，均具有方法、目的之牽連關係，為牽連犯
      ，依修正前刑法第55條之規定，應從一重論以被告2 人共
      同加重搶奪罪，惟修正後之刑法，業已刪除刑法第55條關
      於牽連犯從一重處斷之規定，從而依裁判時之刑法規定，
      被告2 人所犯上開數罪，均應分論併罰，而較不利於被告
      。
    7.修正後刑法第47條第2 項，增列「第98條第2 項關於因強
      制工作而免其刑之執行者，於受強制工作處分之執行完畢
      或一部之執行完畢，5 年以內故意再犯有期徒刑以上之罪
      者」，亦構成累犯，且同法第49條將原先「累犯之規定，
      於前所犯罪依軍法或於外國法院受裁判者，不適用之」之
      規定，修正為「累犯之規定，於前所犯罪在外國法院受裁
      判者，不適用之」，增加依軍法裁判而受徒刑之宣告，執
      行完畢後，5 年內再故意犯罪之情形，亦論以累犯，足見
      修正後刑法對於累犯之規定，顯屬較不利於被告。雖刑法
      第47條第1 項將行為人5 年內再犯之罪，限於「故意」之
      情形，排除舊法過失犯，亦能構成累犯之情形，而屬有利
      於行為人之規定，惟就本案而言，被告2 人所犯均係故意
      犯罪，依修正前、後之刑法規定，均應構成累犯，故新修
      正刑法排除過失犯構成累犯之規定，並未對本案被告2 人
      產生較有利之結果。
    8.綜合比較刑法修正前後關於刑法第320 條第1 項、第349
      條第1 項之法定刑度變更，共同正犯要件之修正，連續犯
      與牽連犯之刪除，累犯要件之更動後，本院認修正前之刑
      法規定較有利於被告，而應適用修正前刑法之規定。又按
      「沒收為從刑之一種，且與主刑有從屬關係。倘行為後法
      律有變更‧‧‧因沒收部分不生比較新舊法問題‧‧‧若
      主刑、從刑均已修正，主刑依刑法第2 條第1 項但書規定
      ，應適用最有利於行為人之舊法時，依從刑從屬於主刑原
      則，不得就新舊法予以割裂適用，應一律適用修正前之法
      律」（最高法院90年度台上字第1731號判決參照），是本
      案關於沒收之規定，亦一併適用修正前刑法之規定，附此
      敘明。
  (六)被告甲○○與丙○○之間，就附表1 編號1 至3 及編號5 所
    示之加重搶奪犯行，具有犯意聯絡與行為分擔，而均為共同
    正犯。被告甲○○先後3 次攜帶兇器毀越安全設備搶奪既遂
    、1 次普通搶奪既遂、2 次攜帶兇器搶奪既遂、1 次攜帶兇
    器搶奪未遂犯行，以及被告丙○○先後3 次攜帶兇器毀越安
    全設備搶奪既遂、1 次攜帶兇器搶奪既遂犯行，均時間緊接
    ，犯罪構成要件相同，顯係基於概括犯意為之，各應依修正
    前刑法第56條連續犯規定論以一攜帶兇器毀越安全設備搶奪
    既遂罪，並均加重其刑。被告丙○○於附表2 所示之時、地
    ，竊取車號AMF-873 號重型機車之目的，在於充作行搶之交
    通工具使用，此經被告丙○○供稱：「（問：竊取該部機車
    的目的？）答：為了跟被告甲○○一起去搶銀樓」等語屬實
    （見本院卷第166 頁），而被告甲○○自丙○○處收受該車
    號AMF-873 號重型機車後，亦用於充作於附表1 編號6 至7
    所示之時、地行搶之交通工具等情，亦據被告丙○○供承在
    卷（見本院卷第170 頁），是被告甲○○所犯收受贓物與共
    同連續加重搶奪罪間，以及被告丙○○所犯竊盜與共同連續
    加重搶奪罪間，均具有方法、目的之牽連關係，為牽連犯，
    均應修正前刑法第55條規定，從一重論以共同連續加重搶奪
    罪。
  (七)又被告甲○○前於89年間，因施用毒品案件，經本院以89年
    度訴字第1421號判處有期徒刑8 月，並於91年4 月1日 執行
    完畢，而被告丙○○曾前於92年間，因竊盜案件，經本院以
    92年度易字第2393號判處有期徒刑8 月，而於93年7 月14日
    縮短刑期執行完畢後，復於94年間，再因竊盜案件，經本院
    以94年度易字第390 號判處有期徒刑8 月，並於94年10月6
    日縮短刑期執行完畢等情，有卷附臺灣高等法院被告前案紀
    錄表1 份可稽，其等2 人於有期徒刑執行完畢後，5 年內再
    犯前揭有期徒刑以上之罪，均為累犯，均應依修正前刑法第
    47條規定加重其刑。被告2 人同時有2 種以上刑之加重事由
    ，均依法遞加之。
  (八)爰審酌被告甲○○與丙○○均有犯罪判刑之前科紀錄，素行
    非佳，且正值青年，竟均不思循正當工作獲致財物以維生，
    卻用足以破壞社會和平秩序之方法，掠取自己所需財物，被
    告甲○○連續搶奪既遂6 次、未遂1 次，被告丙○○連續搶
    奪4 次，嚴重危害社會治安，而被告丙○○竊取車號AMF-87
    3 號重型機車，破壞乙○○對於機車之支配監督，被告甲○○復收受丙○○竊得之該機車，助長竊盜歪風，並致使贓物
    追索困難，被告2 人於本院審理期間，始終坦承犯行，態度
    尚稱良好，並斟酌被告甲○○所犯搶奪案件多於被告丙○○
    ，且均係負責下手行搶，而被告丙○○則負責在旁把風等一
    切情狀，分別量處如主文所示之刑，以資懲儆。
  (九)扣案如附表3 所示之黑色口罩1 個、黑色外套1 件、深色牛
    仔褲1 件、止滑白色手套1 雙，均係被告甲○○所有，且係
    供其犯搶奪案件所用，已據被告甲○○自承屬實（見本院95
    年度聲羈字第153 號卷第10頁），爰均依修正前刑法第38條
    第1 項第2 款規定，併予宣告沒收。另被告甲○○與丙○○
    於附表1 編號3 及編號5 所示之時、地，用以行搶時所持之
    斧頭1 支，以及其等2 人於附表1 編號2 所示之時、地行搶
    時所持之鐵鎚1 支，均係被告丙○○所有，而被告甲○○於
    附表1 編號6 至7 所示之時、地，用以行搶之斧頭1 支，則
    係被告甲○○所有等情，則經被告2 人於本院審理時供述明
    確（見本院卷第167 至169 頁、第171 頁），雖均未扣案，
    但無證據證明業已滅失，亦依修正前刑法第38條第1 項第2
    款規定，均併予宣告沒收。又扣案如附表4 至5 所示之物品
    ，均非違禁物，附表4 編號1 至3 所示之帽子、長褲、手錶
    ，均為被告甲○○所有，但被告甲○○否認該等扣案物品係
    用以行搶或因搶奪所得之物，客觀上亦無證據顯示該等扣案
    物品與本案具有直接關連性，附表4 編號4 至6 所示之物品
    ，均為己○○持有中遭警查扣，雖其中扣得之發票1 張，係
    被告甲○○騎乘車號AMF-873 號重型機車搭載己○○於95年
    2 月11日，至加油站加油時所取得之發票，而得用以作為被
    告甲○○收受贓物之證據，究與被告甲○○與丙○○所犯搶
    奪、竊盜與收受贓物犯行，無直接關連性，而附表5 所示之
    針筒與止血帶，亦顯與本案毫無關連，依法均不得宣告沒收
    。至於未扣案之鐵塊1 塊，雖係供被告甲○○於附表1 編號
    1 所示之時、地行搶，但係被告甲○○隨地拾起使用，已如
    前述，並無證據證明為被告所有，爰不予宣告沒收。
四、不另為無罪諭知部分：
  (一)公訴意旨略以：被告丙○○基於共同之犯意聯絡，於甲○○
    附表1 編號4 所示之時間、地點，徒手進入「寶麗銀樓」行
    搶時，在外把風，接應甲○○，因認被告丙○○此部分，尚
    涉犯刑法第325條第1項之搶奪既遂罪嫌等語。
  (二)按犯罪事實應依證據認定之，無證據不得認定犯罪事實；又
    不能證明被告犯罪者，應諭知無罪之判決，刑事訴訟法第15
    4 條第2 項及第301 條第1 項分別定有明文。又所謂認定犯
    罪事實之證據，係指足以認定被告確有犯罪行為之積極證據
    而言，如未發現相當證據，或證據不足以證明，自不能以推
    測或擬制之方法，以為裁判基礎，最高法院76年臺上字第49
    86號著有判例可資參照。
  (三)訊據被告丙○○堅詞否認與甲○○於附表1 編號4 所示之時
    、地共同行搶，辯稱：伊未曾於附表1 編號4 所示之時、地
    行搶等語（見本院卷第39頁、第65頁、第169 頁），核與被
    告甲○○亦供稱：附表1 編號4 所示之搶奪案件，係伊1 人
    獨自所為等語相符（見本院卷第40頁、第65頁、第169 頁）
    。公訴意旨認被告丙○○曾自白此部分犯罪（見起訴書第3
    頁），應係依據被告丙○○於95年3 月27日偵訊時，曾供稱
    ：「（問：對95年3 月14日小港分局移送書，所附之犯罪事
    實一覽表有何意見？）答：沒有。編號1 、2 、3 、5 、8
    是我作的，但編號4 不是我作的」等語（見95年度偵字第44
    40號偵查卷第137 頁），因偵查卷第4 頁及153 頁分別附有
    1 份犯罪事實一覽表，其中第3 頁所附之犯罪事實一覽表，
    係高雄市政府警察局小港分局於95年2 月12日將案件移送臺
    灣高雄地方法院檢察署時所檢送，而第153 頁之犯罪事實一
    覽表，則係高雄市政府警察局小港分局借提被告甲○○、丙○○進行詢問後，於同年3 月14日解還臺灣高雄地方法院檢
    察署時所檢附，因偵查卷第3 頁所附之犯罪事實一覽表編號
    3 所記載者，即係附表1 編號4 所示之搶奪案件，公訴意旨
    因而誤認被告丙○○曾承認涉犯附表1 編號4 所示之搶奪案
    件，惟依該次偵訊筆錄之記載，檢察官係訊問被告丙○○就
    小港分局95年3 月14日移送書所檢附之犯罪事實一覽表記載
    之犯罪事實有何意見，被告丙○○供承涉犯該犯罪事實一覽
    表記載之編號1 、2 、3 、5 、8 所示之案件，惟未曾參與
    編號4 所示之案件，而參照該犯罪事實一覽表之記載（偵查
    卷第153 頁），編號1 、2 、3 、5 、8 分別係指附表編號
    1 至3 所示之搶奪案件、附表2 所示之竊盜案件、附表1 編
    號5 所示之搶奪案件，編號4 則係附表1 編號4 所示之搶奪
    案件，核與被告甲○○、丙○○前揭於本院審理時供述情節
    相符，足見被告前述偵訊時供稱：「編號1 、2 、3 、5 、
    8 是我作的，但編號4 不是我作的」等語，係針對偵查卷第
    153 頁所附之犯罪事實一覽表所為，並未自白涉犯附表1 編
    號4 所示之搶奪案件。此外，被告丙○○當日偵訊時曾自承
    竊取附表2 所示之機車，而偵查卷第3 頁所附之犯罪事實一
    覽表附表4 即係記載附表2 所示之竊盜案件，若認當日檢察
    官提示之犯罪事實一覽表並非偵查卷第153 頁所示之犯罪事
    實一覽表，則被告丙○○一面表示「編號4 不是我作的」，
    另又表示竊取車輛，豈非自相矛盾，由此益證，被告丙○○
    當日偵訊時係針對偵查卷第153 頁所附犯罪事實一覽表之記
    載為回答，並未坦承涉犯附表1 編號4 所示之搶奪案件，公
    訴意旨認被告丙○○曾自白犯罪，容有誤會。
  (四)證人戊○○雖於警詢證稱：「第2 次（指附表1 編號4 所示
    之搶奪案件）是由二名男子空手行搶，頭載安全帽；戴深色
    口罩、身高約175 公分；另一名身材較小之人在外接應」等
    語（見警卷第38頁），惟依證人戊○○於偵查中結稱：「第
    一次（指附表1 編號2 所示之搶奪案件）他機車停在我隔壁
    ，應該只有一人做案，第二次跑出去我沒有看到，但我們對
    面鄰居說一百公尺處有人騎機車接應」等語（見95年度偵字
    第4440號偵查卷第76頁），足見證人戊○○當日並未親眼目
    睹被告丙○○逃出店外之情形，其關於被告丙○○逃出店外
    有人接應乙節，無非係轉述其耳聞他人於審判外之陳述，自
    不得作為認定被告丙○○犯罪事實之積極證據，且被告甲○○於附表1 編號2 至「寶麗銀樓」行搶時，係夥同被告丙○○共同為之，已如前述，證人戊○○竟謂「第一次‧‧‧只
    有一人做案」，即與事實不符，審酌搶案之發生，僅在一瞬
    之間，在店內之戊○○，實難掌握店外所發生之過程，自不
    得僅憑證人戊○○自他人處聽聞之陳述，遽認被告丙○○曾
    參與附表1 編號4 所示之搶奪案件。此外，公訴人復未舉出
    其他積極證據以資證明被告丙○○確曾參與涉犯附表1 編號
    4 所示之搶奪犯行，現存之證據既然不足為不利於被告事實
    之認定，參照上開說明，即應為被告有利之認定，原應就此
    部分為無罪之諭知，惟因公訴意旨認被告丙○○此部分與前
    開經起訴並經本院認定有罪部分，具有連續犯之裁判上一罪
    關係，爰不另為無罪之諭知。
五、併案退回部分：
  (一)臺灣高雄地方法院檢察署95年度偵緝字第605 號併辦意旨另
    以：被告甲○○與案外人黃見章共同基於意圖為自己不法之
    所有之犯意聯絡，於94年4 月12日凌晨不詳時間，在被告甲○○前女友即被害人沈慧雯位於臺中縣龍井鄉○○村○○路
    新庄仔巷1 號之8 住處前，以其先前趁沈慧雯不知情時私自
    偷打之鑰匙開啟沈慧雯所有車牌號碼6067-FY 號自小客車（
    車內有沈慧雯第一銀行提款卡1 只）而竊取之，得手後，於
    同日6 、7 時許將該車駛往黃見章位於高雄縣林園鄉○○村
    ○○○路67號住處附近停放，並於同日7 、8 時許，由黃見
    章打電話恐嚇沈慧雯須於4 月12日中午12時前匯款新臺幣8
    萬元至上開第一銀行帳戶，否則就把車子毀損等語。被告甲○○復於同日7 時及9 時許以門號0000000000號打電話至沈
    慧雯門號0000000000號行動電話，並詢問沈慧雯發生何事，
    復主動表示要代沈慧雯出面處理，要沈慧雯把被告甲○○門
    號0000000000號行動電話號碼留給上開恐嚇之男子（即黃見
    章），而於同日上午不詳時間，黃見章再打電話予沈慧雯，
    沈慧雯即告知黃見章上開行動電話號碼。嗣於該日下午不詳
    時間，被告甲○○即通知沈慧雯已匯錢予歹徒，車子現在臺
    南，其日後會把車牽回來等語，隨後沈慧雯告知被告甲○○
    要自己前往取車，惟被告甲○○不願提供該車下落。嗣經沈
    慧雯於4 月12日報警處理，並於同月26日10時許，為警循線
    於高雄縣林園鄉○○村○○○路373 巷25弄內發現上開自小
    客車，並展開埋伏，而於同日11時15分許，發現被告甲○○
    前往開啟上述自小客車之車門欲駕車離去，經高雄縣政府警
    察局林園分局港埔派出所員警陳革禎出示證件，並向被告甲○○表示：「警察，請下車」，詎其見狀即快速倒車，並駕
    駛該車衝撞員警車輛後逃逸，該車嗣於同日13時30分許，在
    高雄縣林園香港嘴村港嘴二路106 巷內，為警尋獲，因認被
    告甲○○此部分涉犯刑法第320 條第1 項之竊盜及同法第34
    6 條第3 項、第1 項之恐嚇取財未遂罪嫌，並與起訴部分，
    具有連續犯之裁判上一關係，請求併案審理等語。
  (二)惟查，公訴意旨認被告甲○○就附表1 編號1 至3 部分，係
    犯刑法第321 條第1 項第2 、3 款之加重竊盜罪嫌部分，業
    經本院變更起訴法條論以同法第326 條之加重搶奪罪，已如
    前述，自難與併案之竊盜與恐嚇取財部分，構成連續犯之裁
    判上一罪關係。且公訴意旨起訴被告甲○○涉犯本件連續搶
    奪及收受贓物之時間，係自95年1 月1 日起至同年2 月11日
    止，與併案部分之犯罪時間即94年4 月12日，已相隔8 月之
    久，而被告甲○○於併辦部分涉犯竊車勒贖之犯罪態樣，又
    與持石塊、鐵鎚、斧頭敲破玻璃櫥窗，搶奪櫥窗內金飾或衝
    入店內搶奪金飾之犯罪態樣，截然不同，自難認係基於概括
    犯意而為，且併辦部分與起訴部分，又無牽連或想像競合之
    裁判上一罪關係，而與本案論罪科刑部分，不生審判不可分
    之關係，自宜退回檢察官依法處理。
據上論斷，應依刑事訴訟法第299 條第1 項前段、第300 條，刑
法第2 條第1 項前段、第326 條第1 項、第2 項、第325 條、修
正前刑法第28條、第56條、第320 條第1 項、第349 條第1 項、
第55條、第47條、第38條第1 項第2 款，罰金罰鍰提高標準條例
第1 條前段，判決如主文。
本案經檢察官癸○○到庭執行職務。
中    華    民    國    95    年    7     月    26    日
                  刑事第十庭  審判長法  官  徐美麗
                                    法  官  莊珮吟
                                    法  官  高增泓
以上正本證明與原本無異。
如不服本判決，應於收受送達後10日內向本院提出上訴書狀。
中    華    民    國    95    年    7     月    26    日
                                    書記官  林慧芬
附錄本判決論罪科行法條全文：
刑法第325條
意圖為自己或第三人不法之所有，而搶奪他人之動產者，處6 月
以上5 年以下有期徒刑。
因而致人於死者，處無期徒刑或7 年以上有期徒刑，致重傷者，
處3 年以上10年以下有期徒刑。
第 1 項之未遂犯罰之。
刑法第326條
犯前條第1 項之罪，而有第321 條第1 項各款情形之一者，處1
年以上7 年以下有期徒刑。
前項之未遂犯罰之。
刑法第321條
犯竊盜罪而有下列情形之一者，處6 月以上、5 年以下有期徒刑
：
  一  於夜間侵入住宅或有人居住之建築物、船艦或隱匿其內而
      犯之者。
  二  毀越門扇、牆垣或其他安全設備而犯之者。
  三  攜帶兇器而犯之者。
  四  結夥三人以上而犯之者。
  五  乘火災、水災或其他災害之際而犯之者。
  六  在車站或埠頭而犯之者。
前項之未遂犯罰之。
刑法第320條第1項
意圖為自己不法之所有或第三人不法之所有，而竊取他人之動產
者，為竊盜罪，
處5年以下有期徒刑、拘役或500元以下罰金。
刑法第349條
收受贓物者，處3 年以下有期徒刑、拘役或5 百元以下罰金。搬
運、寄藏、故買贓物或為牙保者，處5 年以下有期徒刑、拘役或
科或併科1 千元以下罰金。
因贓物變得之財物，以贓物論。
附表1：搶奪案件
┌──┬─────┬─────┬───┬──────────────┬─────────┬───┬─────────┐
│編號│ 犯罪時間 │ 犯罪地點 │行為人│ 犯  罪  方  法  及  手  段 │  犯  罪  所  得  │被害人│   備      註     │
├──┼─────┼─────┼───┼──────────────┼─────────┼───┼─────────┤
│1   │95年1 月1 │高雄市小港│甲○○│甲○○穿載如附表2 所示之黑色│黃金項鍊1條       │壬○○│見本院卷第38頁、第│
│    │日14時許  │區○○路42│丙○○│口罩、黑色外套、深色牛仔褲、│                  │      │40頁、第65至66頁、│
│    │          │號「豐億銀│      │止滑手套，由丙○○騎乘其不知│                  │      │第155 至156 頁、第│
│    │          │樓」      │      │情母親所有車號OOR-036 號重型│                  │      │164 頁。          │
│    │          │          │      │機車搭載至「豐億銀樓」前，將│                  │      │                  │
│    │          │          │      │機車停放在店前，並在機車上把│                  │      │                  │
│    │          │          │      │風，而甲○○則下車，持自地上│                  │      │                  │
│    │          │          │      │撿得客觀上足以危害人生命、身│                  │      │                  │
│    │          │          │      │體可供兇器使用之鐵塊1 塊（起│                  │      │                  │
│    │          │          │      │訴書誤載為石塊），趁銀樓內人│                  │      │                  │
│    │          │          │      │員不及防備之際，擊破「豐億銀│                  │      │                  │
│    │          │          │      │樓」面向馬路而具有防盜功能之│                  │      │                  │
│    │          │          │      │櫥窗玻璃，並伸手踰越該櫥窗玻│                  │      │                  │
│    │          │          │      │璃之安全設備，搶奪壬○○所有│                  │      │                  │
│    │          │          │      │放置於該處展示之黃金項鍊1條 │                  │      │                  │
│    │          │          │      │，得手後，將該黃金項鍊典當予│                  │      │                  │
│    │          │          │      │設於高雄縣林園鄉○○街「恆泰│                  │      │                  │
│    │          │          │      │當舖」。                    │                  │      │                  │
├──┼─────┼─────┼───┼──────────────┼─────────┼───┼─────────┤
│2   │95年1 月8 │高雄縣大寮│甲○○│甲○○穿載如附表2 所示之黑色│金戒指3只         │戊○○│見警卷第37至39頁、│
│    │日19時52分│鄉○○○路│丙○○│口罩、黑色外套、深色牛仔褲、│                  │      │95年度偵字第4440號│
│    │許        │688 號「寶│      │止滑手套，由丙○○騎乘其不知│                  │      │偵查卷第76至77頁、│
│    │          │麗銀樓」  │      │情母親所有車號OOR-036 號重型│                  │      │95年度他字第1276號│
│    │          │          │      │機車搭載至「寶麗銀樓」前，將│                  │      │偵查卷第5 至6 頁、│
│    │          │          │      │機車停放店前，並在機車上把風│                  │      │第9 頁、第11至12頁│
│    │          │          │      │，而甲○○則下車持丙○○所有│                  │      │、本院卷第39至40頁│
│    │          │          │      │而客觀上得以危害人生命、身體│                  │      │、第65至66頁、第  │
│    │          │          │      │可供兇器使用之鐵鎚1 支（起訴│                  │      │157 頁、第164 頁。│
│    │          │          │      │書誤載為斧頭），趁銀樓內人員│                  │      │                  │
│    │          │          │      │不及防備之際，擊破「寶麗銀樓│                  │      │                  │
│    │          │          │      │」面向馬路而具有防盜功能之櫥│                  │      │                  │
│    │          │          │      │窗玻璃，並伸手踰越該櫥窗玻璃│                  │      │                  │
│    │          │          │      │之安全設備，搶奪戊○○所有放│                  │      │                  │
│    │          │          │      │置於該處展示之金戒指3 只。  │                  │      │                  │
├──┼─────┼─────┼───┼──────────────┼─────────┼───┼─────────┤
│3   │95年1 月11│高雄縣林園│甲○○│甲○○穿載如附表2 所示之黑色│黃金金飾（重約1 兩│子○○│見警卷第49至51頁、│
│    │日19時50分│鄉○○街  │丙○○│口罩、黑色外套、深色牛仔褲、│）                │      │本院卷第39至40 頁 │
│    │許        │159 號「金│      │止滑手套，由丙○○騎乘其不知│                  │      │、第65至66頁、第  │
│    │          │合成銀樓」│      │情母親所有車號OOR-036 號重型│                  │      │158 至159 頁、第  │
│    │          │          │      │機車搭載至「金合成銀樓」前，│                  │      │164 頁。          │
│    │          │          │      │將機車停放店前，並在機車上把│                  │      │                  │
│    │          │          │      │風，而甲○○則下車持前開李順│                  │      │                  │
│    │          │          │      │平所有而客觀上得以危害人生命│                  │      │                  │
│    │          │          │      │、身體可供兇器使用之斧頭1 支│                  │      │                  │
│    │          │          │      │，趁銀樓內人員不及防備之際，│                  │      │                  │
│    │          │          │      │擊破「金合成銀樓」面向馬路而│                  │      │                  │
│    │          │          │      │具有防盜功能之櫥窗玻璃，並伸│                  │      │                  │
│    │          │          │      │手踰越該櫥窗玻璃之安全設備，│                  │      │                  │
│    │          │          │      │搶奪子○○所有放置於該處展示│                  │      │                  │
│    │          │          │      │之黃金金飾。                │                  │      │                  │
├──┼─────┼─────┼───┼──────────────┼─────────┼───┼─────────┤
│4   │95年1 月17│高雄縣大寮│甲○○│甲○○穿載如附表2 所示之黑色│K金手鍊約30條     │戊○○│見警卷第37至39頁、│
│    │日12時45分│鄉○○○路│      │口罩、黑色外套、深色牛仔褲、│                  │      │95年度偵字第4440號│
│    │許        │688 號「寶│      │止滑手套，並騎乘向不知情友人│                  │      │偵查卷第76至77頁、│
│    │          │麗銀樓」  │      │借得之機車至「寶麗銀樓」前，│                  │      │95年度他字第1276號│
│    │          │          │      │徒步進入「寶麗銀樓」內，趁張│                  │      │偵查卷第5 至6 頁、│
│    │          │          │      │怡菁不及防備之際，徒手搶奪張│                  │      │第9 頁、第11至12頁│
│    │          │          │      │怡菁所有放置於店內櫃台展示架│                  │      │、本院卷第40頁、第│
│    │          │          │      │上之K 金手鍊30約條得逞。    │                  │      │65頁、第159 至160 │
│    │          │          │      │                            │                  │      │頁。              │
├──┼─────┼─────┼───┼──────────────┼─────────┼───┼─────────┤
│5   │95年1 月17│高雄市小港│甲○○│甲○○穿載如附表2 所示之黑色│黃金項鍊6條       │丁○○│見95年度偵字第4440│
│    │日15時58分│區○○路  │丙○○│口罩、黑色外套、深色牛仔褲、│                  │      │號偵查卷第77頁、本│
│    │許        │129 號「金│      │止滑手套，由丙○○騎乘竊得車│                  │      │院卷第39至40頁、第│
│    │          │寶發銀樓」│      │號AMF-873 號重型機車搭載至「│                  │      │65至66頁、第130 至│
│    │          │          │      │金寶發銀樓」前，將機車停放店│                  │      │133 頁、第158 至  │
│    │          │          │      │前，並在機車上把風，甲○○則│                  │      │160 頁、第164 頁。│
│    │          │          │      │迅速進入「金寶發銀樓」內，持│                  │      │                  │
│    │          │          │      │前開丙○○所有而客觀上得以危│                  │      │                  │
│    │          │          │      │害人生命、身體可供兇器使用之│                  │      │                  │
│    │          │          │      │斧頭1 支，趁丁○○不及防備之│                  │      │                  │
│    │          │          │      │際，以斧頭擊破店內展示櫃玻璃│                  │      │                  │
│    │          │          │      │後，強行奪取丁○○所有而陳列│                  │      │                  │
│    │          │          │      │於展示櫃內之黃金項鍊6 條得逞│                  │      │                  │
│    │          │          │      │。                          │                  │      │                  │
├──┼─────┼─────┼───┼──────────────┼─────────┼───┼─────────┤
│6   │95年2 月9 │高雄縣鳳山│甲○○│甲○○穿載如附表2 所示之黑色│無                │丑○○│見本院卷第40頁、第│
│    │日11時35分│市○○○路│      │口罩、黑色外套、深色牛仔褲、│                  │      │65頁、第128 至130 │
│    │許        │545 巷10號│      │止滑手套，並騎乘收受之贓車（│                  │      │頁、第162 至163 頁│
│    │          │「佳利山銀│      │即AMF-873 號重型機車）至左址│                  │      │。                │
│    │          │樓」      │      │，持其所有而客觀上得以危害人│                  │      │                  │
│    │          │          │      │生命、身體可供兇器使用之斧頭│                  │      │                  │
│    │          │          │      │1 支，以手試圖掰開「佳利山銀│                  │      │                  │
│    │          │          │      │樓」之電動門，以進入銀樓內行│                  │      │                  │
│    │          │          │      │搶之際，因銀樓大門無法開啟，│                  │      │                  │
│    │          │          │      │且丑○○見甲○○穿載口罩，且│                  │      │                  │
│    │          │          │      │頭戴安全帽，手並以手套包裹，│                  │      │                  │
│    │          │          │      │直覺係意圖行搶，而大聲呼喊「│                  │      │                  │
│    │          │          │      │搶劫」，甲○○因遭人識破，隨│                  │      │                  │
│    │          │          │      │即逃離現場，以致未能搶奪得逞│                  │      │                  │
│    │          │          │      │。                          │                  │      │                  │
├──┼─────┼─────┼───┼──────────────┼─────────┼───┼─────────┤
│7   │95年2 月11│高雄市前鎮│甲○○│甲○○穿載如附表2 所示之黑色│黃金手鍊約20條    │庚○○│見95年度偵字第4440│
│    │日10時許  │區○○○路│      │口罩、黑色外套、深色牛仔褲、│                  │      │號偵查卷第75頁、本│
│    │          │442 號「億│      │止滑手套，並騎乘收受之贓車（│                  │      │院卷第40頁、第65頁│
│    │          │豐銀樓」  │      │即AMF-873 號重型機車）至左址│                  │      │、第124 至128 頁、│
│    │          │          │      │，持其所有而客觀上得以危害人│                  │      │第163 頁。        │
│    │          │          │      │生命、身體可供兇器使用之斧頭│                  │      │                  │
│    │          │          │      │1 支，進入「億豐銀樓」店內，│                  │      │                  │
│    │          │          │      │趁庚○○不及防備之際，以斧頭│                  │      │                  │
│    │          │          │      │迅速擊破店內展示櫃玻璃，奪取│                  │      │                  │
│    │          │          │      │庚○○所有陳列於展示櫃內之黃│                  │      │                  │
│    │          │          │      │金手鍊約20條得逞。          │                  │      │                  │
└──┴─────┴─────┴───┴──────────────┴─────────┴───┴─────────┘
附表2：竊盜案件
┌──┬─────┬─────┬───┬──────────────┬─────────┬───┬─────────┐
│編號│ 犯罪時間 │ 犯罪地點 │行為人│ 犯  罪  方  法  及  手  段 │  犯  罪  所  得  │被害人│   備      註     │
├──┼─────┼─────┼───┼──────────────┼─────────┼───┼─────────┤
│1   │95年1 月14│高雄市小港│丙○○│丙○○見吳福興所有車號AMF-87│車號AMF-873 號重型│乙○○│警卷第35至36頁、偵│
│    │日19時許  │區○○路與│      │3 號重型機車之鑰匙未拔下，且│機車              │      │查卷第第75至76頁、│
│    │          │世全路口  │      │停放於左址，無人看管，認有機│                  │      │第98頁、本院卷第65│
│    │          │          │      │可趁，遂徒手竊取該機車得逞。│                  │      │至66頁、第166頁。 │
└──┴─────┴─────┴───┴──────────────┴─────────┴───┴─────────┘
附表3 ：警方於95年2 月12日2 時12分許，在位於高雄市苓雅區
        ○○○路390巷24號3之3室查獲扣得之物品
┌──┬──────────┬────────┬───────────┐
│編號│   扣案物品名稱     │    數  量      │  備     註           │
├──┼──────────┼────────┼───────────┤
│1   │黑色口罩            │     1個        │甲○○所有而供其搶奪犯│
├──┼──────────┼────────┤罪所用。              │
│2   │黑色外套            │     1件        │                      │
├──┼──────────┼────────┤                      │
│3   │深色牛仔褲          │     1件        │                      │
├──┼──────────┼────────┤                      │
│4   │止滑白色手套        │     1雙        │                      │
└──┴──────────┴────────┴───────────┘
附表4 ：警方於95年2 月12日2 時12分許，在位於高雄市苓雅區
        ○○○路390巷24號3之3室查獲扣得之物品
┌──┬──────────┬────────┬───────────┐
│編號│  扣案物品名稱      │    數  量      │  備     註           │
├──┼──────────┼────────┼───────────┤
│1   │深色條文長褲        │     1件        │均為甲○○所有，但非供│
├──┼──────────┼────────┤其搶奪犯罪所用之物，亦│
│2   │土黃色棒球帽        │     1頂        │非預備供搶奪或搶奪所得│
├──┼──────────┼────────┤之物，且非違禁物，依法│
│3   │CK牌男用手錶        │     1只        │不得宣告沒收。        │
├──┼──────────┼────────┼───────────┤
│4   │黑色風衣            │     1件        │均為己○○保管持有，無│
├──┼──────────┼────────┤證據顯示與本案搶奪或竊│
│5   │機車鑰匙            │     1支        │盜案件具有直接關連性，│
├──┼──────────┼────────┤自不得於本案宣告沒收。│
│6   │發票                │     1張        │                      │
└──┴──────────┴────────┴───────────┘
附表5 ：警方於95年2 月12日5 時5 分許，在位於高雄市小港區
        ○○○路65之3號查獲扣得之物品
┌──┬──────────┬────────┬───────────┐
│編號│   扣案物品名稱     │    數  量      │  備     註           │
├──┼──────────┼────────┼───────────┤
│1   │注射針筒            │     2支        │均為甲○○保管持有，無│
├──┼──────────┼────────┤證據顯示與本案搶奪或竊│
│2   │止血帶              │     1條        │盜案件具有直接關連性，│
│    │                    │                │自不得於本案宣告沒收。│
└──┴──────────┴────────┴───────────┘


司法院資訊處製作；財團法人民間司法改革基金會備份。
